臺灣臺中地方法院刑事判決　　　　　　　96年度易字第2936號
公　訴　人　臺灣臺中地方法院檢察署檢察官
被　　　告　甲○○
　　　　　　　　　　國民
上列被告因竊盜案件，經檢察官聲請簡易判決處刑（96年度偵字
第11359號），本院臺中簡易庭認不宜以簡易判決處刑而改依通
常程序審理，茲被告於準備程序中就被訴事實為有罪之陳述，本
院於聽取當事人之意見後，改以簡式審判程序審理，判決如下：
    主    文
甲○○攜帶兇器竊盜，累犯，處有期徒刑捌月。扣案之十字型螺
絲起子壹支，沒收。
    事    實
一、甲○○前因竊盜案件，經臺灣苗栗地方法院以九十二年度苗
    簡字第七０二號判處有期徒刑五月確定；又因施用第一、二
　　級毒品案件，經臺灣高等法院臺中分院以九十三年度上訴字
　　第四六九號分別判處有期徒刑一年三月、九月，並定應執行
　　有期徒刑一年十月確定；上開案件經入監服刑，於民國九十
    五年五月二十五日因縮短刑期假釋付保護管束出監，該假釋
　　期間至九十五年七月三十一日始期滿，嗣經撤銷假釋執行剩
　　餘殘刑二月六日，甫於九十五年十一月二十八日縮刑期滿，
　　而於翌日因徒刑執行完畢出監。詎其仍不知悔改，復意圖為
　　自己不法之所有，基於竊盜之犯意，於九十六年四月十七日
　　十六時二十分許，進入無人看守之臺中縣后里鄉○○村○○
　　路七七號臺中縣縣立后里國民中學（下稱后里國中）舊校區
　　內，持客觀上對人之生命、身體足以構成威脅，可供兇器使
　　用之十字型螺絲起子一支，拆卸理化教室內之不銹鋼水槽九
　　個後竊取之，價值約新臺幣（下同）九千六百元。嗣甲○○
　　得手後，欲將該不銹鋼水槽九個搬運至其所騎乘之腳踏車載
　　走時，為警巡邏發現而查獲，並扣得前開不銹鋼水槽九個及
　　上揭供竊取所用之十字型螺絲起子一支，始查知上情。
二、案經臺中縣警察局大甲分局報告臺灣臺中地方法院檢察署檢
    察官偵查後聲請簡易判決處刑，本院改依簡式審判程序審理
    。
    理    由
壹、程序及證據能力部分：
一、本件被告甲○○所犯為死刑、無期徒刑、最輕本刑為三年以
    上有期徒刑以外之罪，且非高等法院管轄第一審之案件，經
    本院合議庭裁定由受命法官行準備程序時，被告就被訴事實
    為有罪之陳述後，復經本院認宜行行簡式審判程序，是其證
    據之調查，自不受刑事訴訟法第一百五十九條第一項、第一
    百六十一條之二、第一百六十一條之三、第一百六十三條之
    一及第一百六十四條至第一百七十條規定之限制，刑事訴訟
    法第二百七十三條之一第一項、第二百七十九條第二項前段
    、第二百七十三條之二分別定有明文，合先敘明。
二、本件證人即臺中縣后里國中事務組長乙○○於警詢所為之陳
    述，被告並未爭執且於言詞辯論終結前未聲明異議（見本院
    九十六年六月二十八日審理筆錄），是此部分之證據，依刑
    事訴訟法第一百五十九條之五第二項規定，自有證據能力，
    亦一併敘明。
貳、得心證之理由：
一、訊據被告甲○○固不否認於上開時地竊取后里國中舊校區內
    之不銹鋼水槽九個等情，然辯稱：伊以為是沒有人的，因該
　　學校已廢棄，故伊以為是廢棄物云云。惟查：后里國中設有
  　告示牌公告封閉該舊校區不再借用予民眾使用，若有強行進
    入者，將報警依法送辦等語，且依照一般常識以觀，校園內
    之物品本即屬於學校所有，足見被告前揭所辯顯不可採。此
    外，上開不銹鋼水槽九個係后里國中所有，已據證人乙○○
　　即后里國中事務組組長於警詢中證述明確，並有臺中縣警察
　　局大甲分局扣押筆錄、扣押物品目錄表、贓物認領保管單及
  　扣押物品清單各一份及查獲現場照片十二幀附卷可稽，復有
　　前開不銹鋼水槽九個（業已發還后里國中事務組組長乙○○
　　）及供被告為上揭竊盜犯行所用之十字型螺絲起子一支扣案
　　可資佐證。是本件事證明確，被告加重竊盜之犯行堪以認定
　　。
二、按刑法第三百二十一條第一項第三款之攜帶兇器竊盜罪，係
    以行為人攜帶兇器竊盜為其加重條件，此所謂兇器，其種類
    並無限制，凡客觀上足對人之生命、身體、安全構成威脅，
    具有危險性之兇器均屬之，且祇須行竊時攜帶此種具有危險
    性之兇器為已足，並不以攜帶之初有行兇之意圖為必要，螺
    絲起子為足以殺傷人生命、身體之器械，顯為具有危險性之
    兇器，最高法院著有七十九年臺上字第五二五三號判例意旨
    參照；故核被告所為，係犯刑法第三百二十一條第一項第三
　　款之攜帶兇器竊盜罪。又被告前因竊盜案件，經臺灣苗栗地
　　方法院以九十二年度苗簡字第七０二號判處有期徒刑五月確
　　定；又因施用第一、二級毒品案件，經臺灣高等法院臺中分
　　院以九十三年度上訴字第四六九號分別判處有期徒刑一年三
　　月、九月，並定應執行刑有期徒刑一年十月確定；上開案件
　　經入監服刑，於九十五年五月二十五日因縮短刑期假釋付保
　　護管束出監，該假釋期間至九十五年七月三十一日始期滿，
　　嗣經撤銷假釋執行剩餘殘刑二月六日，甫於九十五年十一月
　　二十八日縮刑期滿，而於翌日因徒刑執行完畢出監等情，有
　　臺灣臺中地方法院檢察署刑案資料查註紀錄表及臺灣高等法
　　院被告前案紀錄表各一份在卷可憑，被告前受有期徒刑執行
　　完畢，五年內故意再犯本件有期徒刑以上之罪，為累犯，應
　　依刑法第四十七條第一項之規定加重其刑。爰審酌被告正值
　　青壯，不思勤奮工作，竟藉竊盜獲利之心態可議，惟考量其
　　犯後坦認犯行之態度，及所竊得之財物已返還被害人等一切
    情狀，量處如主文所示之刑，以示懲儆。另扣案之十字型螺
    絲起子一支，業據被告於本院審理時坦承為其所有之物，且
    係被告犯本件所攜帶，爰依刑法第三十八條第一項第二款之
    規定，為沒收宣告之諭知，併此敘明。
據上論斷，依刑事訴訟法第四百四十九條第一項前段、第四百五
十四條第一項，刑法第三百二十一條第一項第三款、第四十七條
第一項、第四十一條第一項前段、第三十八條第一項第二款，逕
簡易判決處刑如主文。
中　　華　　民　　國　　96　　年　　6 　　月　　29　　日
  　　　　　　　　刑事第四庭　法　官  林學晴
上正本證明與原本無異。
如不服本判決，得於收受判決書送達後十日內，以書狀敘述理由
（須附繕本），向本庭提出上訴。
                              書記官  賴淵瀛
中　　華　　民　　國　　96　　年　　6 　　月　　29　　日
【附錄本案論罪科刑法條全文】
中華民國刑法第三百二十一條：
犯竊盜罪而有左列情形之一者，處六月以上、五年以下有期徒刑
：
一、於夜間侵入住宅或有人居住之建築物、船艦或隱匿其內而犯
　　之者。
二、毀越門扇、牆垣或其他安全設備而犯之者。
三、攜帶兇器而犯之者。
四、結夥三人以上而犯之者。
五、乘火災、水災或其他災害之際而犯之者。
六、在車站或埠頭而犯之者。
前項之未遂犯罰之。
